臺灣彰化地方法院刑事判決　　　　　　　　　　　　九十三年度訴字第一四三七號
　　公　訴　人　臺灣彰化地方法院檢察署檢察官
　　被　　　告　丙○○
　　指定辯護人　本院公設辯護人　己○○
　　被　　　告　乙○○
　　選任辯護人　劉嘉堯律師
右列被告等因違反毒品危害防制條例案件，經檢察官提起公訴（九十三年度偵字第三
八七八、五二一八號），本院判決如左：
    主  文
乙○○共同連續販賣第一級毒品，處無期徒刑，褫奪公權終身。扣案之門號0000
000000號行動電話壹具（含ＳＩＭ卡壹張）沒收；因販賣第一級毒品所得新臺
幣貳拾萬貳仟伍佰元沒收之，如全部或一部不能沒收時，以其財產抵償之。
丙○○共同連續販賣第一級毒品，處有期徒刑拾貳年。扣案之海洛因參包（合計淨重
柒拾伍點玖參公克）均沒收銷燬之；門號分別為0000000000、00000
00000號之行動電話貳具（含ＳＩＭ卡貳張）均沒收；因販賣第一級毒品所得之
新臺幣肆拾萬元沒收之，如全部或一部不能沒收時，以其財產抵償之。
    事  實
一、丙○○、甲○○（綽號北京，現由臺灣彰化地方法院檢察署檢察官另案偵查中）
    均明知海洛因業經公告列為毒品危害防制條例第二條第二項第一款之第一級毒品
    ，不得持有、施用、運輸及販賣，且係行政院公告管制進口之物品，不得私運進
    口。詎二人竟共同基於運輸及私運第一級毒品海洛因進入臺灣地區以販賣營利之
    概括犯意聯絡，自民國九十三年三月九日起至九十三年五月十三日止，由丙○○
    前往大陸地區與甲○○接洽後，負責將甲○○所交付之毒品海洛因運輸走私進入
    臺灣地區，繼而將運輸返臺之毒品販賣予甲○○指定之人，而連續為下列犯行：
（一）丙○○於九十三年三月九日出境前往大陸東莞地區，甲○○即在該處將重約八
      十至九十公克之海洛因交給丙○○，並指定丙○○返回臺灣後將上開海洛因販
      賣予丁○○二十萬元（綽號「醜育」或「帥哥」，現亦由臺灣彰化地方法院檢
      察署檢察官另案偵查中），且約定事成之後給予丙○○新臺幣（下同）兩萬元
      之報酬，丙○○遂於同年月十三日將上開海洛因放入夾鏈袋內，再將夾鏈袋放
      到塑膠袋內而夾在腰際間，自大陸地區搭機運輸及私運前開管制物品進入臺灣
      地區，隨後即於同日夜間十一時許在彰化縣員林鎮臺七十六號快速公路靠近莒
      光路之陸橋下，將上開毒品販賣予丁○○（尚未收取價金），嗣於翌日不詳時
      間，再由甲○○委託不知情之乙○○將兩萬元之酬勞轉交丙○○。
（二）丙○○再於九十三年四月一日出境前往大陸東莞地區，甲○○即在該處將重約
      九十公克之海洛因交給丙○○，並指定丙○○返回臺灣後將上開海洛因販賣予
      丁○○二十萬元，且約定事成之後給予丙○○兩萬元之報酬，丙○○遂於同年
      月七日將上開海洛因放入夾鏈袋內，再將夾鏈袋放到塑膠袋內而夾在腰際間，
      自大陸地區搭機運輸及私運前開管制物品進入臺灣地區。丙○○返回臺灣後，
      即與具有共同販賣第一級毒品海洛因營利犯意聯絡之乙○○約在彰化縣彰化市
      中山高速公路中華西路交流道附近之巴士休息站，由乙○○開車搭載丙○○前
      往販賣毒品，後因渠等未聯絡上丁○○，且綽號「吉兄」之不詳姓名成年男子
      與丙○○聯絡，稱甲○○已經同意將上開海洛因販賣給其朋友「明哥」，並經
      丙○○於電話中與甲○○確認無訛後，乙○○與丙○○遂於當日晚間約六、七
      時許，開車前往彰化縣花壇鄉○○路旁之墓地，將上開毒品交付給綽號「明哥
      」之不詳姓名成年男子，乙○○再與丙○○於二、三日後，在花壇火車站前，
      向「明哥」收取二十萬元，丙○○遂先扣取兩萬元作為酬勞，再將剩餘之十八
      萬元匯入甲○○指定之帳戶。
（三）丙○○又於九十三年五月三日出境前往大陸東莞地區，甲○○即在該處將淨重
      七十五點九三公克之海洛因交給丙○○，並指定丙○○返回臺灣後將上開海洛
      因販賣予丁○○，且約定事成之後給予丙○○兩萬元之報酬。丙○○遂於同年
      月十三日將上開海洛因放入三包夾鏈袋內，並於外面包保險套後塞入肛門內，
      再搭乘中華航空公司ＣＩ六四二號班機運輸及私運前開管制物品進入臺灣地區
      得逞。惟於同日晚間十時許，丙○○入境後，為彰化縣警察局刑警隊會同航空
      警察局刑警隊、入出境管理局中正服務站第四作業組持搜索票，在中正國際機
      場第一航廈入境檢查室內，命丙○○上下原地跳躍，上開海洛因遂自其肛門掉
      落地面而當場查獲，並扣得上開海洛因三包（合計淨重七十五點九三公克，純
      度百分之六十八點一三，純質淨重五十一點七三公克）、丙○○所有供犯本案
      所用之門號0000000000及0000000000號行動電話機具各
      一具（含ＳＩＭ卡各一張）等物，始查悉上情。
二、乙○○復承前販賣第一級毒品海洛因以營利之概括犯意，以其所有之門號000
    0000000號行動電話作為聯絡工具，與欲購買毒品之戊○○（綽號「狗熊
    」）接洽買賣毒品之數量、金額與交易地點後，連續於下述時、地販賣第一級毒
    品海洛因予戊○○三次：
（一）九十三年五月上旬某日，乙○○在彰化縣花壇鄉橋頭村鳥松巷口，販賣一千元
      價格之海洛因予戊○○。
（二）九十三年五月十六日某時許，乙○○在彰化縣花壇鄉橋頭村鳥松巷的百姓公廟
      附近，販賣一千元價格之海洛因予戊○○。
（三）九十三年五月二十一日某時許，乙○○在彰化縣花壇鄉白沙村台泥混凝土場門
      口，販賣五百元價格之海洛因予戊○○。
    嗣因彰化縣警察局刑警隊向臺灣彰化地方法院檢察署聲請核准對於乙○○所使用
    之門號0000000000號行動電話實施通訊監察後，發現乙○○涉嫌重大
    ，旋向本院聲請核發對於乙○○及戊○○之搜索票，並於九十三年七月八日至戊○○位於彰化縣花壇鄉○○路○段四五六巷九號之住處搜索而查獲乙○○，並扣
    得乙○○所有供犯本案所用之門號0000000000號行動電話機具一具（
    含ＳＩＭ卡一張）。
    理  由
壹、被告丙○○部分：
一、訊據被告丙○○對於右揭連續運輸及私運第一級毒品海洛因進入臺灣地區販賣之
    事實均坦承不諱，核與證人即共同被告乙○○於偵查中證述：被告丙○○於九十
    三年四月七日運輸海洛因返臺後，伊開車前往彰化縣彰化市○○○○○路中華西
    路交流道附近之巴士休息站搭載被告丙○○，之後即前往彰化縣花壇鄉○○路旁
    之墓地交付上開毒品予「吉兄」的朋友「明哥」，又於二、三日後開車搭載被告
    丙○○至花壇火車站前，向「明哥」收取二十萬元等情相符；且被告丙○○先後
    於九十三年三月九日、十三日，四月一日、七日，五月三日、十三日分別出、入
    境臺灣地區之情，有入出境查詢結果表一紙在卷可稽；又被告丙○○有使用其所
    有之門號0000000000、0000000000號及被告乙○○所有之
    門號0000000000號行動電話，與共犯甲○○所使用之大陸手機門號0
    000000000000000號行動電話聯絡運輸及販賣前揭海洛因之情，
    有該大陸手機門號之雙向通聯紀錄及門號0000000000號行動電話之通
    訊監察書、通訊監察譯文在卷足憑；另被告丙○○第一、二次運輸及私運海洛因
    返臺後，即先後利用其所有之門號0000000000號、乙○○所有之00
    00000000號行動電話與丁○○、綽號「吉兄」之人（通訊監察譯文誤載
    為「啟兄」）聯絡買賣上開海洛因之事，亦有門號0000000000號（丁○○所使用）、0000000000號行動電話之通訊監察書及通訊監察譯文
    在卷可參；再被告丙○○於九十三年五月十三日第三次運輸及私運海洛因入境後
    ，為警持搜索票當場扣得之白粉三包，經送請法務部調查局鑑定結果，認三包均
    含海洛因成分，合計淨重為七十五點九三公克，純度百分之六十八點一三，純質
    淨重五十一點七三公克乙節，亦有該局九十三年六月十五日調科壹字第一四○○
    一○二○三號鑑定通知書附卷可按，此外並有中華航空公司香港來回機票一張及
    門號0000000000及0000000000號行動電話機具各一具（含
    ＳＩＭ卡各一張）扣案足證，足徵被告丙○○之自白應與事實相符。
二、又按刑法所謂販賣行為，並不以販入後復行賣出為必要，只要以營利為目的，而
    有販入或賣出二者其一之行為，即足構成（最高法院六十九年台上字第一六五七
    號、六十七年台上字第二五ＯＯ號、二十五年非字第一二三號判例參照）。查被
    告丙○○第三次運輸及私運海洛因返臺後，雖尚未賣出即遭警查獲，惟其與另案
    被告甲○○既以營利為目的，由甲○○先在大陸地區販入第一級毒品海洛因，再
    交由被告丙○○運輸返臺販賣，則縱被告丙○○該次未及賣出即遭警查獲，仍無
    礙於其該次販賣第一級毒品海洛因行為已達既遂之階段，附此敘明。
三、另被告丙○○就其第一次販賣海洛因之價金雖未能明確供述，惟查運輸及販賣毒
    品之風險甚高，然一旦事成，將可獲取暴利，故衡情甲○○及被告丙○○為求最
    大之利益，每次所運輸之數量理應相去不遠，再參諸被告丙○○每次所收取之酬
    勞均相同之情，則渠等每次之販賣價格應屬一致，是以渠等第一次販賣海洛因之
    價金應與第二次相同，為二十萬元，併予敘明。綜上所述，被告丙○○右揭犯罪
    事實之事證已臻明確，堪以認定。
貳、被告乙○○部分：
    訊據被告乙○○矢口否認有何右揭連續販賣第一級毒品海洛因之犯行，辯稱：伊
    有於九十三年四月七日前往彰化縣彰化市○○○○○路中華西路交流道附近之巴
    士休息站搭載丙○○至彰化縣花壇鄉○○路旁之墓地，到達後丙○○即下車並到
    另外一台車上，但不知道丙○○在做何事，另伊並沒有賣海洛因給戊○○，戊○○有打電話向伊要毒品，但伊沒有賣他云云。被告乙○○之選任辯護人則為其辯
    護稱：被告乙○○並無與丙○○共同販賣毒品給「明哥」，其當時並不知道丙○○有販賣毒品之情事，而且其並無收受酬勞，故證人丙○○證述之詞應不足採，
    被告乙○○應無此部分之犯行，另證人戊○○指證被告乙○○販賣毒品乙節，其
    於警詢、偵查及本院審理時證述之情節已先後矛盾，不足採信，且並無扣案證物
    足資佐證，故應認被告乙○○此部分之罪嫌尚有不足等語。經查：
一、證據能力方面：
    證人戊○○及丙○○於警詢中之證述，屬被告以外之人於審判外向司法警察所為
    之言詞供述，且被告乙○○之選任辯護人認此部分不具有證據能力，故依刑事訴
    訟法第一百五十九條第一項之規定，此部分應不具有證據能力。至被告乙○○之
    選任辯護人雖認證人戊○○、丙○○於偵查中之證詞亦無證據能力，惟渠等於偵
    查中之證詞，雖係被告乙○○以外之人於偵查中向檢察官所為之陳述，然既均經
    於作證前具結，又無顯不可信之特別情況，縱未經被告乙○○為反對詰問（況偵
    查中基於偵查不公開原則，又非行審判程序，本無所謂交互詰問之問題），依刑
    事訴訟法第一百五十九條之一第二項之規定，仍得為證據，合先敘明。
二、事實認定方面：
（一）被告乙○○於九十三年四月七日與共同被告丙○○及另案被告甲○○共同販賣
      第一級毒品海洛因予綽號「明哥」之不詳姓名成年男子之事實：
（１）被告乙○○於偵查中已坦承於九十三年四月七日開車載丙○○去賣毒品給「吉
      兄」的朋友「明哥」，並於二、三日後開車載丙○○前往花壇火車站收取販賣
      海洛因之款項等情不諱，且證人即共同被告丙○○於偵查中結證稱：「第二次
      （即九十三年四月七日入境該次）沒交給丁○○，因為找不到人，當天就賣給
      「吉兄」的朋友（即「明哥」）二十萬元，我們是在番花路的墳墓賣給他的。
      當天我坐機場巴士回彰化，在彰化市的中山高速公路交流道下中華西路附近下
      車，叫乙○○從那裡載我去賣海洛因給「吉兄」的朋友，那時是晚上六、七點
      ，乙○○當時在車上等，他知道賣毒品的事。「吉兄」的朋友過二、三天在花
      壇的火車站交給我二十萬，是乙○○載我過去的，後來匯了十八萬給北京。那
      次賣給「吉兄」的朋友是因為乙○○跟他很熟，「北京」也認識他，我跟他不
      太熟，是他們打電話來說他們已跟「北京」說好這次的東西他們要，他們是先
      跟乙○○聯絡，乙○○再打電話給我，我才知道的。」等情，於本院審理時亦
      結證稱：「乙○○知道我有拿毒品給「吉兄」的朋友，並載我前往交付毒品及
      收取款項。」等情屬實，顯見被告乙○○不僅知悉被告丙○○與甲○○欲販賣
      第一級毒品海洛因之情事，且進而為渠等介紹「吉兄」及「明哥」做為海洛因
      之交易對象，並與被告丙○○一同前往交付毒品及收取販賣海洛因所得之款項
      ，是其顯已參與實施此部分販賣海洛因之構成要件行為無訛。
（２）又被告於本院審理時先辯稱：是事後丙○○要伊向「吉兄」解釋毒品品質時，
      伊才知道丙○○於上開時、地交付海洛因給「吉兄」及其朋友云云，後又改稱
      ：是檢察官說丙○○是去賣毒品時伊才知道丙○○販賣毒品之事云云。惟依據
      卷附被告乙○○所有之0000000000號行動電話部分通訊監察譯文為
      ：九十三年四月九日二十二時二分許：「發話人Ａ（吉兄，通訊監察譯文誤
      載為啟兄）：『洪幹』，我朋友來了，要約在哪？受話人Ｂ（乙○○）：啊！
      昌倫在賭博，等他。Ａ：叫他回來啊！要處理。Ｂ：你看你們要在哪？Ａ：就
      沒地方啊！不然你們再打給我，我再想一下。Ｂ：好。」；同日二十二時三
      分許：「發話人Ａ（乙○○）：你賭完了沒？受話人Ｂ（丙○○）：還沒！Ａ
      ：『臺中的阿兄』來了，不知道要幹嘛？Ｂ：你先去跟他說嘛！Ａ：他表示要
      跟你談啊！Ｂ：你跟他說我們晚一點再打給他。Ａ：不要賭了！就已經沒錢了
      。Ｂ：好啦！Ｂ：隨便你！」；同日二十二時四分許：「發話人Ａ（乙○○
      ）：『吉兄』，你現在在哪？受話人Ｂ（吉兄）：在『勝中』這。Ａ：不然我
      去找你，他說要等一下，他現在跟他老闆在一起。Ｂ：叫他不要再賭了，不能
      等太久咧！Ａ：沒關係，我先跟『阿兄』談。Ｂ：好，我們在這等你。」；
      同日二十二時二十七分許：「發話人Ａ（乙○○）：我跟你說啦，『北仔』那
      東西說是『洗的』，『臺中的阿兄』表示要處理，現在帶少年的來！受話人Ｂ
      （丙○○）：嗯！Ａ：你不要手機關機啦！Ｂ：你來，你來。」；九十三年
      四月十日零時十七分許：「發話人Ａ（乙○○）：『吉兄』，你去哪了？受話
      人Ｂ（吉兄）：在我家睡覺了。Ａ：那『阿兄』那邊你在跟他說一下。Ｂ：他
      說不行啦！Ａ：真的假的？Ｂ：糖摻很多啦！Ａ：那勒！Ｂ：對啦！他跟我說
      的。Ａ：那我再反映一下，然後跟你說。Ｂ：好。」；同日二十一時三十九
      分許：「發話人Ａ（吉兄）：『阿兄』說不太好喔！受話人Ｂ（乙○○）：不
      過吃了很讚咧！Ａ：我不知道，他就這樣跟我說，問對方有沒有摻就知道了。
      Ｂ：他也不懂，就有人丟七、八兩在他那，他也不懂。Ａ：他那東西不好。Ｂ
      ：這樣吃了才不會暈頭轉向。Ａ：我也不知道，你找個內行的試試看就知道了
      。Ｂ：什麼內行的？Ａ：像你弟弟『用跑的』（用針筒注射方式施打）就知道
      了。」；同日二十二時三十三分許：「發話人Ａ（吉兄）：你跟昌倫在一起
      嗎？受話人Ｂ（乙○○）：對啊，怎樣？Ａ：『東西』（毒品）『不會走』（
      藥效沒發作）是怎樣？Ｂ：我不知道啊！Ａ：幹你娘！人家嫌的一無是處！那
      剩下的這些要拿去哪？Ｂ：我怎知？Ａ：給我處理一下！什麼錢給了，才對我
      說你不知！Ｂ：你現在才對我說這個，我哪有辦法！Ａ：人家現在才來跟我說
      的！Ｂ：對不對。Ａ：這我又沒動過！Ｂ：對啦！都幾天了？Ａ：我也是照他
      那麼說下去做，結果卻都「不走不下」，人家現在拿回來讓我試，結果試了差
      點昏倒！你跟他說看看啦，不然要倒掉！」，則由上開譯文已堪認定被告丙○○與乙○○在上開時、地販賣海洛因予「明哥」後，因品質不佳，「吉兄」即
      多次打電話予被告乙○○，要求被告乙○○處理之情；則衡情若被告乙○○並
      無參與該次之販賣海洛因行為，「吉兄」焉有可能屢次要求被告乙○○處理此
      事？何況依「吉兄」之語氣觀之，多次直接質問被告乙○○要如何處理，亦足
      徵被告乙○○當係該次販賣海洛因之共同正犯無訛。至被告乙○○前開所辯，
      不僅前後矛盾，亦與證人丙○○前開證述內容及前揭通訊監察譯文之內容顯不
      相符，顯為事後卸責之詞，尚不足採信。
（３）至被告乙○○之選任辯護人雖為其辯護稱：被告乙○○供稱並未收取任何好處
      ，故顯然其未與被告丙○○及甲○○有何共同販賣毒品海洛因營利之犯意聯絡
      云云。惟按我國查緝販賣毒品執法甚嚴，對於販賣海洛因者尤科以重度刑責，
      又販賣海洛因既係違法行為，當非可公然為之，亦無公定價格，且容易分裝並
      增減份量，而每次買賣之價量，可能隨時依雙方關係深淺、資力、需求量及對
      行情之認知、來源是否充裕、查緝是否嚴謹、購買者被查獲時供述購買對象之
      可能風險之評估等情形，而異其標準，非可一概而論；販賣之利得，除被告坦
      承犯行或價量俱臻明確外，委難察得實情，販賣之人從價差或量差中牟利之方
      式雖異，其意圖營利之販賣行為則同一。是以因海洛因量微價高，販賣者率有
      暴利可圖，茍非意圖販賣營利，一般人焉有可能甘冒重度刑責而販賣海洛因？
      故衡情被告乙○○苟非有販賣營利之意圖，焉有可能無端參與該次販賣海洛因
      之犯行？再參照卷附被告乙○○所有之0000000000號行動電話部分
      通訊監察譯文為：九十三年四月十一日七時四十二分許：「發話人Ａ（乙○○）、受話人Ｂ（俊成）：Ａ叫Ｂ問昌倫這次要分他多少？Ａ表示覺得昌倫好
      像在騙他。」；同日九時五十分許：「發話人Ａ（俊成）、受話人Ｂ（乙○○）：Ｂ問Ａ交代他問昌倫的事懂嗎？Ａ表示知道，Ｂ叫Ａ打0000000
      000給昌倫，Ｂ又向Ａ抱怨覺得昌倫好像在騙他，連拿『東西』都像乞丐在
      乞討一般。」亦足堪認定證人丙○○事前確曾答應給與被告乙○○一定之好處
      ，被告乙○○始願意參與該次販賣海洛因之犯行，是以其選任辯護人前開所辯
      ，亦不足採。
（二）被告乙○○連續三次販賣第一級毒品海洛因予戊○○之事實：
（１）證人戊○○已於九十三年七月九日偵查中結證稱：「九十三年五月十六日上午
      八時四十七分許，我有打乙○○的門號0000000000號行動電話向他
      購買一千元之海洛因，在彰化縣花壇鄉橋頭村鳥松巷完成交易。九十三年五月
      二十一日上午八時三十九分許，我有打相同的電話向被告乙○○購買五百元之
      海洛因，在彰化縣花壇鄉白沙村台泥混凝土場門口完成交易。另外我有於九十
      三年五月上旬，在彰化縣花壇鄉橋頭村鳥松巷向被告乙○○購買一千元之海洛
      因。」等語，核與卷附被告乙○○所有之0000000000號行動電話於
      九十三年五月十六日、同年月二十一日之通訊監察譯文內容相符，堪認證人戊○○前開證詞，應屬有據。
（２）證人戊○○雖於本院審理時，改稱其與被告乙○○雖有於九十三年五月二十一
      日聯絡購買海洛因之事，但後來沒有完成交易云云。惟據前揭通訊監察譯文顯
      示，該日證人戊○○與被告乙○○已就欲購買之海洛因數量、金額及交易地點
      達成共識，而被告乙○○事後到達雙方約定之彰化縣花壇鄉白沙村台泥混凝土
      場門口後，尚有撥打行動電話予證人戊○○，表示其已到達現場，證人戊○○
      亦答稱：「好。」，足見該次應有完成交易無訛。且證人戊○○係在九十三年
      七月九日於偵查中作證，衡情該時距離案發時間較近，證人戊○○之記憶應較
      為清晰，故其於該次訊問時既證述九十三年五月二十一日雙方有完成交易，則
      其於本院審理時所言，應係記憶不清所致，尚不足採。
（３）雖被告乙○○之選任辯護人為其辯護稱：證人戊○○於警詢、偵查及審理時所
      證述之內容前後不一，且與常情有違，實不足採信云云。惟證人戊○○之警詢
      筆錄不具有證據能力已如前述，自不生與偵查、審理中所言歧異之問題。次按
      證人之陳述有部分前後不符，或相互間有所歧異時，究竟何者為可採，法院仍
      得本其自由心證予以斟酌，非謂一有不符或矛盾，即應認其全部均為不可採信
      （最高法院七十四年臺上字第一五九九號判例參照）。雖證人戊○○於偵查及
      本院審理中，對於向被告乙○○購買海洛因之細節所供或有出入，然其確有向
      被告乙○○購買海洛因之情，前後所供則均相一致，況人之記憶有限，常隨時
      間之經過而有所遺忘，且上揭證人於向被告乙○○購買毒品之時，原未預期將
      於日後指述被告之犯行，自不能期待證人刻意記憶各項細節，尚不能僅憑其前
      後所供稍有出入，即遽認前揭證言不足採。再徵諸證人戊○○與被告乙○○並
      無怨隙，應無蓄意構陷之理；且證人前開證詞，亦有卷附之門號000000
      0000號行動電話之通訊監察書及通訊監察譯文可資佐證，更足徵證人以上
      所述，應堪採信。是以被告乙○○曾先後三次販賣海洛因予證人戊○○，販賣
      所得共二千五百元之情，已足認定。
（三）綜上所述，被告乙○○辯稱並未販賣海洛因予他人云云，實屬事後卸責之詞，
      委無足採，其選任辯護人為其所辯，亦不足採信，本件事證明確，被告乙○○
      連續販賣第一級毒品海洛因之犯行，應堪認定。
參、被告丙○○與乙○○前揭犯行所觸犯之罪名，茲分論如下：
一、查海洛因屬鴉片類毒品，施用者會產生興奮、自暴自棄、急於依賴藥物、情緒不
    穩定，瞳孔收縮、精神弛怠、性衝動減弱、產生幻覺、視力減退、便秘、呼吸抑
    制、嘔吐、言語發生障礙、注意力分散等症狀。濫用過量者會因昏睡、昏迷、體
    溫下降、血壓降低、呼吸抑制導致休克而死。施用者在極短的時間內，就會因為
    耐藥性的產生而使需求量急速增加，使心理上或生理上都會對海洛因產生強烈的
    渴求與依賴，一旦成癮，戒治困難，故海洛因業經行政院公告為毒品危害防制條
    例第二條第二項之第一級毒品，並公告為管制進口物品甲類第四項，依懲治走私
    條例第二條第一項規定不得私運進口，且依同條例第十二條規定，自大陸地區私
    運物品進入臺灣地區者，以私運物品進口論，適用該條例規定處斷。故核被告丙○○所為，係犯毒品危害防制條例第四條第一項之販賣第一級毒品海洛因罪、同
    條項之運輸第一級毒品海洛因罪及懲治走私條例第二條第一項之私運管制進口物
    品進口罪。被告丙○○為販賣及運輸而持有第一級毒品海洛因之低度行為，應分
    別為販賣及運輸之高度行為所吸收，不另論罪。被告丙○○就犯罪事實欄一之第
    （二）部分販賣第一級毒品海洛因之犯行，與甲○○及被告乙○○有犯意之聯絡
    及行為之分擔，均為共同正犯；就其餘之運輸、販賣第一級毒品海洛因及私運管
    制進口物品進口之犯行，與甲○○有犯意之聯絡及行為之分擔，亦為共同正犯；
    至丁○○則為甲○○與被告丙○○販賣第一級毒品之對象，公訴意旨認其為甲○○及被告丙○○前揭犯行之共同正犯，尚有誤認，附此敘明。又被告丙○○先後
    各三次運輸、販賣第一級毒品海洛因及私運管制進口物品進口之行為，均時間緊
    接，犯罪構成要件相同，顯係基於概括犯意所為，均應依連續犯之規定，各以連
    續運輸、販賣第一級毒品及私運管制進口物品進口一罪論，又因被告丙○○所犯
    連續運輸、販賣第一級毒品罪，其法定刑為死刑或無期徒刑，不得加重，是被告
    丙○○雖有連續犯之情形，依法仍不得加重其刑。再被告丙○○以一行為自大陸
    地區運輸及私運管制進口物品第一級毒品海洛因進入臺灣地區，同時觸犯毒品危
    害防制條例第四條第一項之運輸第一級毒品海洛因罪及懲治走私條例第二條第一
    項之私運管制物品進口罪，為想像競合犯，依刑法第五十五條規定，從一重依毒
    品危害防制條例第四條第一項之連續運輸第一級毒品海洛因罪處斷。而其所犯連
    續運輸及販賣第一級毒品海洛因罪間，有方法結果之牽連關係，為牽連犯，依刑
    法第五十五條規定，從一重以毒品危害防制條例第四條第一項之連續販賣第一級
    毒品海洛因罪處斷（最高法院七十三年台覆字第十七號判例參照）。末查，被告
    丙○○自於九十三年五月十三日為警查獲，於歷次警詢及檢察官訊問時，均向警
    察供出其毒品之來源係綽號「北京」之人，之後並帶同警方前往查證「北京」該
    人即為甲○○，因而破獲甲○○運輸及販賣毒品之犯罪事實，此有被告丙○○歷
    次警詢及偵查筆錄及臺灣彰化地方法院檢察署檢察官九十三年度偵字第六九○號
    影卷附卷足憑，應依毒品危害防制條例第十七條之規定減輕其刑。爰審酌被告丙○○年輕力壯，不思以正當途徑掙取金錢，竟因利慾薰心，貪圖運輸、販賣第一
    級毒品海洛因所能獲取之暴利，無視該毒品足以助長施用毒品之惡習，嚴重戕害
    國民身心健康，危害國家社會治安，犯罪動機及目的均值非難，且其先後三次運
    輸、販賣之海洛因，數量均甚鉅，實助長更多毒品犯罪，消耗國家為杜絕毒品犯
    罪所付出之社會成本，是被告丙○○犯罪所生危害非輕，惟其犯後坦承犯行，深
    表悔悟等一切情狀，量處如主文所示之刑。扣案之海洛因三包（合計淨重七十五
    點九三公克，純度百分之六十八點一三，純質淨重五十一點七三公克）為毒品危
    害防制條例第二條第二項規定之第一級毒品，爰依同條例第十八條第一條前段規
    定，不問屬於犯人與否，諭知沒收銷燬之。扣案之門號分別為00000000
    00、0000000000號之行動電話二具（含ＳＩＭ卡二張），為被告丙○○供販賣第一級毒品所使用之物，依毒品危害防制條例第十九條第一項之規定
    宣告沒收。又被告丙○○共同連續販賣第一級毒品海洛因予丁○○及綽號「明哥
    」之人圖利，所得利益四十萬元，不論個人實際分得多少利益，均應依毒品危害
    防制條例第十九條第一項規定連帶宣告沒收，如全部或一部不能沒收時，以其財
    產抵償之。
二、又核被告乙○○所為，係犯毒品危害防制條例第四條第一項之販賣第一級毒品罪
    。被告乙○○為販賣而持有第一級毒品海洛因之低度行為，應為販賣之高度行為
    所吸收，不另論罪。被告乙○○就犯罪事實欄一之第（二）部分販賣第一級毒品
    海洛因之犯行，與甲○○及被告丙○○有犯意之聯絡及行為之分擔，均為共同正
    犯。再被告乙○○先後四次販賣第一級毒品之犯行，時間緊接，犯罪構成要件相
    同，顯係基於概括犯意反覆為之，應依連續犯之規定，以連續販賣第一級毒品一
    罪論，又因被告乙○○所犯連續販賣第一級毒品罪，其法定刑為死刑或無期徒刑
    ，不得加重，是被告雖有連續犯之情形，依法仍不得加重其刑。爰審酌被告年輕
    力壯，不思自食其力，明知施用毒品有害身心健康，竟販賣戕害身心之海洛因獲
    利，危害社會，害人害己，且被告於本院審理時仍一再飾詞卸責，態度不佳及被
    告販賣毒品之期間、次數等一切情狀，量處被告如主文所示之刑，並依刑法第三
    十七條第一項之規定宣告褫奪公權終身。扣案之門號0000000000號行
    動電話一具（含ＳＩＭ卡一張）為被告乙○○供販賣第一級毒品所使用之物，依
    毒品危害防制條例第十九條第一項之規定宣告沒收。又被告乙○○共同連續販賣
    第一級毒品海洛因予「明哥」及戊○○等人圖利，所得利益二十萬二千五百元，
    不論個人實際分得多少利益，均應依毒品危害防制條例第十九條第一項規定宣告
    沒收，如全部或一部不能沒收時，以其財產抵償之。
肆、至公訴人雖認被告乙○○就犯罪事實欄一之三次自大陸地區運輸、私運第一級毒
    品海洛因進入臺灣地區犯行，及犯罪事實欄一第（一）、（三）部分販賣第一級
    毒品海洛因之犯行，與甲○○及被告丙○○有犯意聯絡及行為之分擔，因認被告
    乙○○此部分亦涉犯毒品危害防制條例第四條第一項之運輸、販賣第一級毒品及
    懲治走私條例第二條第一項之私運管制進口物品進口罪嫌。惟按犯罪事實應依證
    據認定之，無證據不得認定犯罪事實，刑事訴訟法第一百五十四條第二項定有明
    文；且認定不利於被告之事實，須依積極證據，苟積極證據不足為不利於被告事
    實之認定時，即應為有利於被告之認定，更不必有何有利之證據，亦有最高法院
    三十年度上字第八一六號判例可資參照。訊據被告乙○○堅決否認此部分之犯行
    ，辯稱：不知悉丙○○運送毒品之事等語。經查：（一）被告乙○○於偵查中固
    坦承有於九十三年四月七日丙○○返國後，開車搭載丙○○前往販賣海洛因及收
    取價金之情，惟並未坦承此部分之犯行，於本院審理時亦堅決否認上情，故其並
    未有公訴人所指之自白犯罪情形，合先敘明。（二）證人即共同被告丙○○固於
    偵查及本院審理時證述：被告乙○○於九十三年三月十三日與其一同搭機返臺，
    事後並代甲○○轉交二萬元等情，公訴人因認被告乙○○涉有該次犯行；惟查渠
    等縱一同搭機返臺，然該批毒品已為證人丙○○妥善掩飾，被告乙○○是否必然
    知情，已非無疑；又被告乙○○縱有代甲○○轉交證人丙○○二萬元，其是否必
    然知悉給付該筆款項之目的，更屬有疑；何況證人丙○○於本院審理時亦證述：
    九十三年三月十三日與被告乙○○一同搭機返臺係於機場恰巧碰到的，不知悉被
    告乙○○是否知道其夾帶毒品之事，而且被告乙○○在彰化市就下車了，並未與
    其一同至員林交付毒品予丁○○，另因為被告乙○○有轉交二萬元，所以其才推
    論該次交易之款項係由被告乙○○去收取等語，亦足見被告乙○○與證人丙○○
    該次一同搭機返臺，應屬偶然，而證人丙○○認該次交易毒品之款項係由被告乙○○收取，僅係其推測之詞，不足為證，故尚不得僅憑證人丙○○前開證詞，即
    遽以推論被告乙○○涉有該次犯行。（三）又被告乙○○有參與犯罪事實欄一第
    （二）部分販賣第一級毒品海洛因之犯行，已如前述，惟其是否知悉該批毒品之
    來源，本非無疑，況證人丙○○於本院審理時亦證述：九十三年四月七日那次被
    告乙○○知道其有拿毒品給「吉兄」的朋友，但其並未告知該批毒品係從大陸運
    回臺灣等語；且縱認被告乙○○知悉該批之毒品之來源，亦不足以憑其事後參與
    販賣海洛因之行為，即遽論其涉有該次前段之運輸及私運海洛因進口之犯行。（
    四）末查，證人丙○○於九十三年五月十三日運輸及私運海洛因返臺販賣之犯行
    ，於入境後旋即遭警查獲，證人丙○○亦未證述該次犯行與被告乙○○有任何關
    連，故實查無任何證據足資證明被告乙○○涉有該次犯行。綜上，參照前揭法條
    及判例意旨，無證據即不得認定犯罪事實，又積極證據不足為不利於被告之認定
    時，即應為有利於被告之認定，故被告乙○○此部分之罪嫌尚有不足，本應為無
    罪之諭知，惟此部分與前揭起訴有罪部分具有裁判上一罪關係，爰不另為無罪之
    諭知，附此敘明。
據上論斷，應依刑事訴訟法第二百九十九條第一項前段，毒品危害防制條例第四條第
一項、第十七條、第十八條第一項前段、第十九條第一項，懲治走私條例第二條第一
項、第十一條、第十二條，刑法第十一條前段、第二十八條、第五十六條、第五十五
條、第三十七條第一項，判決如主文。
本案經檢察官郭緯中到庭執行職務。
中      華      民      國    九十四    年      二      月     十五     日
                                臺灣彰化地方法院刑事第三庭
                                    審判長法官    李  進  清
                                    法      官    高  文  崇
                                    法      官    紀  佳  良
右正本證明與原本無異。
如不服本判決，應於判決送達後十日內向本院提出上訴狀( 須附繕本 )。
                                    法院書記官    陳  錫  威
中      華      民      國    九十四    年      三      月      四      日
附錄本案論罪科刑法條：
毒品危害防制條例第四條第一項：
製造、運輸、販賣第一級毒品者，處死刑或無期徒刑；處無期徒刑者，得併科新台幣
一千萬元以下罰金。
懲治走私條例第二條第一項：
私運管制物品進口﹑出口逾公告數額者，處七年以下有期徒刑，得併科新台幣二十萬
元以下罰金。
